---
title: "Corona in Deutschland im zeitlichen Verlauf auf Landkreis- und Bundeslandebene"
output: 
  flexdashboard::flex_dashboard:
    orientation: rows
    vertical_layout: scroll
runtime: shiny
---


```{r global, include=FALSE}
library(tidyverse)
library(scales)
library(rlang)
library(lubridate)
library(plotly)
library(zoo)
library(DT)

library(plotly)

library(leaflet)
library(geojsonio)

source("preprocess-data.R")

get_landkreis_by_id <- function(IdLandkreis) {
  landkreise %>% 
    filter(IdLandkreis == !!IdLandkreis) %>% 
    pull(Landkreis)
}

initial_Bundesland <- function(){
  "Hessen"
}

initial_Landkreis <- function() {
  data_landkreise_per_day_initial %>% 
    ungroup() %>% 
    filter(Bundesland == initial_Bundesland()) %>% 
    filter(MeldedatumKlar == max(MeldedatumKlar)) %>% 
    slice_max(order_by = infected_7_per_100k, n = 1) %>% 
    pull(IdLandkreis)
}

source("leaflet-functions.R")
```


```{r}
  active_landkreis <- reactiveVal(initial_Landkreis())
  active_bundesland <- reactiveVal(initial_Bundesland())
  
  data_landkreise_per_day <- reactiveVal(data_landkreise_per_day_initial)
  data_bundeslaender_per_day <- reactiveVal(data_bundeslaender_per_day_initial)
  data_germany_per_day <- reactiveVal(data_germany_per_day_initial)
  
  date_of_cache_file <- reactiveVal(
    format(file.info(cache_filename)$ctime, format = "%d.%m.%Y, %H:%M")
  )
  
  data_show <- reactive({
    data_landkreise_per_day() %>%
      filter(MeldedatumKlar == input$date) %>%
      filter(Bundesland == active_bundesland()) %>%
      ungroup()
  })

  data_show_table <- reactive({
    # compute dataframe for datatable output
    value <- data_show() %>%
      select(-Bundesland) %>%
      arrange(desc(infected_7_per_100k))
    
    value
  })  
  
  observeEvent(input$table_of_bundesland_rows_selected, {
      selected_row <- ifelse(!is.null(input$table_of_bundesland_rows_selected),
        input$table_of_bundesland_rows_selected,
        1
      )
      IdLandkreis <- data_show_table() %>%
        slice(selected_row) %>%
        pull(IdLandkreis)
      active_landkreis(IdLandkreis)
    }
  )  
  
  observeEvent(input$table_of_bundeslaender_rows_selected, {
      selected_row <- ifelse(!is.null(input$table_of_bundeslaender_rows_selected),
        input$table_of_bundeslaender_rows_selected,
        1
      )
      data_bundeslaender_per_day() %>%
        ungroup() %>% 
        filter(MeldedatumKlar == input$date) %>% 
        slice(selected_row) %>%
        pull(Bundesland) %>% 
        active_bundesland()
    }
  )  
  
  observeEvent(input$map_leaflet_shape_click, { # update the location selectInput on map clicks
    IdLandkreis <- input$map_leaflet_shape_click
    active_landkreis(IdLandkreis$id)
  })  
  
  observeEvent(input$map_leaflet_delta_shape_click, { # update the location selectInput on map clicks
    IdLandkreis <- input$map_leaflet_delta_shape_click
    active_landkreis(IdLandkreis$id)
  })
  
  

  observeEvent(input$map_germany_shape_click, { # update the location selectInput on map clicks
    bundesland_click(input$map_germany_shape_click)
  }) 
  
  observeEvent(input$map_germany_detail_shape_click, { # update the location selectInput on map clicks
    bundesland_click(input$map_germany_detail_shape_click)
  }) 
    
  observeEvent(input$map_germany_detail_delta_shape_click, { # update the location selectInput on map clicks
   bundesland_click(input$map_germany_detail_delta_shape_click)
  }) 

  # Function for all Germany Maps  
  bundesland_click <- function(input) {
    Bundesland <- input
      active_bundesland(Bundesland$id)
      
      # set first row to active_landkreis for plot
      active_landkreis(
        data_show_table() %>% 
          slice(1) %>%
          pull(IdLandkreis)
      )
  }    
  
  observeEvent(event_data("plotly_click", source = 'A'), {
    new_date <- data_landkreise_per_day() %>%
      filter(IdLandkreis == active_landkreis()) %>% 
      filter(
        row_number() == event_data("plotly_click")$pointNumber + 1
      ) %>% 
      pull(MeldedatumKlar) 

    updateSliderInput(session, "date", value = as.Date(new_date))
  })   
  
  observeEvent(input$refresh_data, {
    date_of_cache_file("Please wait ...")
    data_landkreise_per_day(get_initial_landkreis_data(force_refresh = TRUE))
    data_bundeslaender_per_day(get_initial_bundesland_data(data_landkreise_per_day()))
    data_germany_per_day(get_intial_germany_data(data_bundeslaender_per_day()))
    date_of_cache_file(format(file.info(cache_filename)$ctime, format = "%d.%m.%Y, %H:%M"))
    updateSliderInput(session, "date", 
      min = data_landkreise_per_day()$MeldedatumKlar %>% min(),
      max = data_landkreise_per_day()$MeldedatumKlar %>% max()
    )
    date_of_cache_file(format(file.info(cache_filename)$ctime, format = "%d.%m.%Y, %H:%M"))
    print("Refreshed")
  })  
```

Sidebar {.sidebar data-width=300}
====================================================================

### Bundesland wählen
```{r}
  leafletOutput("map_germany")
  output$map_germany <- renderLeaflet({
    gg <- data_bundeslaender_per_day() %>%
      filter(MeldedatumKlar == input$date) %>%
      generate_leaflet_germany("infected_7_per_100k", "Inf. pro 100k")

    gg
  })

  sliderInput("date",
    "Datum:",
    min = data_landkreise_per_day_initial$MeldedatumKlar %>% min(),
    max = data_landkreise_per_day_initial$MeldedatumKlar %>% max(),
    value = data_landkreise_per_day_initial$MeldedatumKlar %>% max()
  )
```

### Letztes Datenupdate
```{r}
  renderText(date_of_cache_file())

  actionButton("refresh_data", "Daten aktualisieren")
```


### Infos

Zur Darstellung werden Daten von [Pavel Mayer](https://pavelmayer.de/covid/risks/#tabletop) genutzt.
Fehler in der Auswertung gehen zu meinen Lasten.

[Mehr Infos zur App in meinem Blog](https://www.rstats-tips.net/2020/09/08/shiny-app-to-explore-covid-19-in-germany/)

Kontakt per E-Mail: rstats.tips@gmail.com

[Sourcecode auf Github](https://github.com/rstats-tips/corona-shiny)

Landkreise
=====================================  

Row 
-----------------------------------------------------------------------
### Anwendungshinweise

Wähle auf der linken Seite ein Bundesland aus. Auf der rechten Seite wird dann
das gewählte Bundesland auf Landkreisebene in zwei Grafiken angezeigt.

Die linke Grafik zeigt die aktuelle Anzahl der Infektionen, die rechte die Änderung
innerhalb von 7 Tagen.

Per Klick lässt sich ein Landkreis auswählen. Dieser wird dann darunter im 
zeitlichen Verlauf dargestellt.

Row 
-----------------------------------------------------------------------

### **Anzahl der Infektionen** innerhalb von 7 Tagen pro 100.000 Einwohner in `r renderText({
    paste0(active_bundesland(), " am ", format(input$date, format = "%d.%m.%Y"))
  })`
  
```{r}
  leafletOutput("map_leaflet")
  output$map_leaflet <- renderLeaflet({
    gg <- data_show() %>%
      generate_leaflet("infected_7_per_100k", "Inf. pro 100k", active_landkreis())

    gg
  })
```

### **Änderung der Infektionen** innerhalb von 7 Tagen pro 100.000 Einwohner in `r renderText({
    paste0(active_bundesland(), " am ", format(input$date, format = "%d.%m.%Y"))
  })` zu den vorherigen 7 Tagen
  
```{r}
  leafletOutput("map_leaflet_delta")
  output$map_leaflet_delta <- renderLeaflet({
    gg <- data_show() %>%
      generate_leaflet("delta_7_per_100k", "Delta Inf. pro 100k", active_landkreis())

    gg
  })
```

Row
-----------------------------------------------------------------------

### `r renderText({ paste0(active_bundesland(), " / ",  get_landkreis_by_id(active_landkreis()), " am ", format(input$date, format = "%d.%m.%Y"))  })`  

Per Klick auf einen Datenpunkt lässt sich der Zeitpunkt für die Kartendarstellung auswählen.

```{r}
  plotlyOutput("landkreis_plot")
  output$landkreis_plot <- renderPlotly({
    data_bundeslaender <- data_bundeslaender_per_day() %>% 
      filter(Bundesland == active_bundesland())
    
    gg <- data_landkreise_per_day() %>%
      filter(IdLandkreis == active_landkreis()) %>%
      ggplot(aes(x = MeldedatumKlar, y = infected_7_per_100k)) +
      geom_point(aes(color = infected_7_per_100k)) +
      geom_line(alpha = 0.5, color = "lightGrey", aes(linetype = "Landkreis")) +
      geom_line(data = data_bundeslaender, alpha = 0.5, color = "blue",  aes(linetype = "Bundesland")) + 
      geom_line(data = data_germany_per_day(), alpha = 0.5, color = "blue",  aes(linetype = "Deutschland")) + 
      geom_vline(xintercept = as.numeric(ymd(input$date)), color = "black") +
      geom_vline(xintercept = as.numeric(ymd(input$date) - days(7)), color = "grey") +
      scale_color_gradient2(midpoint = 15, low = "green", mid = "yellow",
                           high = "red", space = "Lab", limits=c(0, 50), oob=squish,
                           name = NULL, guide = FALSE) +
      scale_linetype_manual(values=c("dotted", "dotdash", "solid"), name = NULL) +
      labs(
        title = get_landkreis_by_id(active_landkreis()),
        x = "Date",
        y = "Infections during 7 Days per 100k"
      ) +
      theme_bw()

    gg <- ggplotly(gg, source = 'A') %>% 
      event_register("plotly_click")
    
    gg
  })
```

Row
-----------------------------------------------------------------------


### Liste der Landkreise des Landes `r renderText({active_bundesland()})` am `r renderText({format(input$date, format = "%d.%m.%Y")})`


Suche und wähle eine Landkreis zur Detaildarstellung per Klick aus.

```{r}
DTOutput("table_of_bundesland")
output$table_of_bundesland <-renderDT(
    {
      data_show_table() %>% 
        select(-infected, -infected_7, -delta_7, -infected_7_before, 
               -IdLandkreis, -ends_with("_fill"))
    },
    server = TRUE,
    # selection = "single",
    selection = list(mode = 'single', selected = c(
      data_show_table() %>% 
        mutate(row = row_number()) %>%
        filter(IdLandkreis == active_landkreis()) %>% 
        pull(row)
        )
      )
  )
```

Bundesländer
=====================================  

Row 
---------------------------------

### **Anzahl der Infektionen** innerhalb von 7 Tagen pro 100.000 Einwohner am `r renderText({    paste0(format(input$date, format = "%d.%m.%Y"))
  })` 
  
```{r}
  leafletOutput("map_germany_detail")
  output$map_germany_detail <- renderLeaflet({
    gg <- data_bundeslaender_per_day() %>%
      filter(MeldedatumKlar == input$date) %>%
      generate_leaflet_germany("infected_7_per_100k", "Inf. pro 100k",
                               legend = TRUE)

    gg
  })
```

### **Änderung der Infektionen** innerhalb von 7 Tagen pro 100.000 Einwohner am `r renderText({
    paste0(format(input$date, format = "%d.%m.%Y"))
  })` zu den vorherigen 7 Tagen
  
```{r}
  leafletOutput("map_germany_detail_delta")
  output$map_germany_detail_delta <- renderLeaflet({
    gg <- data_bundeslaender_per_day() %>%
      filter(MeldedatumKlar == input$date) %>%
      generate_leaflet_germany("delta_7_per_100k", "Delta Inf. pro 100k",
                               legend = TRUE)

    gg
  })
```

Row 
---------------------------------

### `r renderText({ paste0(active_bundesland(), " am ", format(input$date, format = "%d.%m.%Y"))  })`  


```{r}
  plotlyOutput("bundesland_plot")
  output$bundesland_plot <- renderPlotly({
    gg <- data_bundeslaender_per_day() %>%
      filter(Bundesland == active_bundesland()) %>%
      ggplot(aes(x = MeldedatumKlar, y = infected_7_per_100k)) +
      geom_point(aes(color = infected_7_per_100k)) +
      geom_line(alpha = 0.5, color = "lightGrey", aes(linetype = "Bundesland")) +
      geom_line(data = data_germany_per_day(), alpha = 0.5, color = "blue",  aes(linetype = "Deutschland")) + 
      geom_vline(xintercept = as.numeric(ymd(input$date)), color = "black") +
      geom_vline(xintercept = as.numeric(ymd(input$date) - days(7)), color = "grey") +
      scale_color_gradient2(midpoint = 15, low = "green", mid = "yellow",
                           high = "red", space = "Lab", limits=c(0, 50), oob=squish,
                           name = NULL, guide = FALSE) +
      scale_linetype_manual(values=c("dotted", "dotdash"), name = NULL) +
      labs(
        title = active_bundesland(),
        x = "Date",
        y = "Infections during 7 Days per 100k"
      ) +
      theme_bw()

    gg <- ggplotly(gg, source = 'A') %>% 
      event_register("plotly_click")
    
    gg
  })
```

Row 
---------------------------------

### Liste der Bundesländer am `r renderText({format(input$date, format = "%d.%m.%Y")})`


Suche und wähle ein Bundesland zur Detaildarstellung per Klick aus.

```{r}
DTOutput("table_of_bundeslaender")
output$table_of_bundeslaender <-renderDT(
    {
      data_bundeslaender_per_day() %>%
      filter(MeldedatumKlar == input$date) %>% 
        select(-infected, -infected_7, -delta_7, -infected_7_before, 
                -ends_with("_fill"))
    },
    server = TRUE,
    selection = list(mode = 'single', selected = c(
      data_bundeslaender_per_day() %>%
        ungroup() %>% 
        filter(MeldedatumKlar == input$date) %>% 
        mutate(row = row_number()) %>%
        filter(Bundesland == active_bundesland()) %>% 
        pull(row)
        )
      )    
  )
```