---
title: "Corona Dashboard"
output:
  flexdashboard::flex_dashboard:
    orientation: rows
    vertical_layout: scroll
runtime: shiny
---


```{r global, include=FALSE}
library(tidyverse)
library(scales)
library(rlang)
library(lubridate)
library(plotly)
library(zoo)
library(DT)

library(plotly)

library(leaflet)
library(geojsonio)

# Maximum values for plotting
max_infections <- 200
max_delta_infections <- 15
max_R <- 2

source("preprocess-data.R")

get_landkreis_by_id <- function(IdLandkreis) {
  landkreise %>%
    filter(IdLandkreis == !!IdLandkreis) %>%
    pull(Landkreis)
}

initial_Bundesland <- function(){
  "Hessen"
}

initial_Landkreis <- function() {
  data_landkreise_per_day_initial %>%
    ungroup() %>%
    filter(Bundesland == initial_Bundesland()) %>%
    filter(Meldedatum == max(Meldedatum)) %>%
    slice_max(order_by = infected_7_per_100k, n = 1) %>%
    pull(IdLandkreis)
}

source("leaflet-functions.R")
```


```{r}
  active_landkreis <- reactiveVal(initial_Landkreis())
  active_bundesland <- reactiveVal(initial_Bundesland())

  data_landkreise_per_day <- reactiveVal(data_landkreise_per_day_initial)
  data_bundeslaender_per_day <- reactiveVal(data_bundeslaender_per_day_initial)
  data_germany_per_day <- reactiveVal(data_germany_per_day_initial)

  date_of_cache_file <- reactiveVal(
    format(file.info(cache_filename)$ctime, format = "%d.%m.%Y, %H:%M")
  )

  date_of_latest_data <- reactive(
    data_bundeslaender_per_day() %>%
      pull(Meldedatum) %>%
      max()
  )

  data_show <- reactive({
    data_landkreise_per_day() %>%
      filter(Meldedatum == date()) %>%
      filter(Bundesland == active_bundesland()) %>%
      ungroup()
  })

  data_show_table <- reactive({
    # compute dataframe for datatable output
    value <- data_show() %>%
      select(-Bundesland) %>%
      arrange(desc(infected_7_per_100k))

    value
  })

  observeEvent(input$table_of_bundesland_rows_selected, {
      selected_row <- ifelse(!is.null(input$table_of_bundesland_rows_selected),
        input$table_of_bundesland_rows_selected,
        1
      )
      IdLandkreis <- data_show_table() %>%
        slice(selected_row) %>%
        pull(IdLandkreis)
      active_landkreis(IdLandkreis)
    }
  )

  observeEvent(input$table_of_bundeslaender_rows_selected, {
      selected_row <- ifelse(!is.null(input$table_of_bundeslaender_rows_selected),
        input$table_of_bundeslaender_rows_selected,
        1
      )
      data_bundeslaender_per_day() %>%
        ungroup() %>%
        filter(Meldedatum == date()) %>%
        slice(selected_row) %>%
        pull(Bundesland) %>%
        active_bundesland()
    }
  )

  observeEvent(input$map_leaflet_shape_click, { # update the location selectInput on map clicks
    IdLandkreis <- input$map_leaflet_shape_click
    active_landkreis(IdLandkreis$id)
  })

  observeEvent(input$map_leaflet_delta_shape_click, { # update the location selectInput on map clicks
    IdLandkreis <- input$map_leaflet_delta_shape_click
    active_landkreis(IdLandkreis$id)
  })



  observeEvent(input$map_germany_shape_click, { # update the location selectInput on map clicks
    bundesland_click(input$map_germany_shape_click)
  })

  observeEvent(input$map_germany_detail_shape_click, { # update the location selectInput on map clicks
    bundesland_click(input$map_germany_detail_shape_click)
  })

  observeEvent(input$map_germany_detail_delta_shape_click, { # update the location selectInput on map clicks
   bundesland_click(input$map_germany_detail_delta_shape_click)
  })

  # Function for all Germany Maps
  bundesland_click <- function(input) {
    Bundesland <- input
      active_bundesland(Bundesland$id)

      # set first row to active_landkreis for plot
      active_landkreis(
        data_show_table() %>%
          slice(1) %>%
          pull(IdLandkreis)
      )
  }

  observeEvent(event_data("plotly_click", source = 'A'), {
    new_date <- data_landkreise_per_day() %>%
      filter(IdLandkreis == active_landkreis()) %>%
      filter(
        row_number() == event_data("plotly_click")$pointNumber + 1
      ) %>%
      pull(Meldedatum)

    updateSliderInput(session, "date_slider", value = as.Date(new_date))
  })

  observeEvent(input$refresh_data, {
    date_of_cache_file("Please wait ...")
    data_landkreise_per_day(get_initial_landkreis_data(force_refresh = TRUE))
    data_bundeslaender_per_day(get_initial_bundesland_data(data_landkreise_per_day()))
    data_germany_per_day(get_initial_germany_data(data_bundeslaender_per_day()))
    date_of_cache_file(format(file.info(cache_filename)$ctime, format = "%d.%m.%Y, %H:%M"))
    updateSliderInput(session, "date_slider",
      min = data_landkreise_per_day()$Meldedatum %>% min(),
      max = data_landkreise_per_day()$Meldedatum %>% max(),
      value = data_landkreise_per_day()$Meldedatum %>% max()
    )
    date_of_cache_file(format(file.info(cache_filename)$ctime, format = "%d.%m.%Y, %H:%M"))
    print("Refreshed")
  })
```

Sidebar {.sidebar data-width=300}
====================================================================

```{r}
  date <- reactive({
        input$date_slider
      }) %>% throttle(1000)

  fillCol(height = "300", flex = c(NA, NA, 1),
          
          inputPanel(sliderInput("date_slider",
            "Datum:",
            min = data_landkreise_per_day_initial$Meldedatum %>% min(),
            max = data_landkreise_per_day_initial$Meldedatum %>% max(),
            value = data_landkreise_per_day_initial$Meldedatum %>% max()
          )),
          textOutput("title_bundesland"),
          leafletOutput("map_germany", height = "150")
         )
  
  output$title_bundesland <- renderText("Bundesland wählen")
  output$map_germany <- renderLeaflet({
    gg <- data_bundeslaender_per_day() %>%
      filter(Meldedatum == date()) %>%
      generate_leaflet_germany("infected_7_per_100k", title = "Bundesland wählen")

    gg
  })
tags$br()
  
```


```{r}
fillCol(height = "150", flex = c(NA, 1, 1),
        textOutput('aktualisiert'),
        textOutput('datenstand'),
        textOutput('fehlende_Daten')
        )
  output$aktualisiert <- renderText(paste0("aktualisiert: ", date_of_cache_file()))
  output$datenstand <- renderText(paste0("Daten bis: ", date_of_latest_data() %>%
                      format(format = "%d.%m.%Y")
                    )
             )
  output$fehlende_Daten <- renderText(ifelse(landkreise %>% nrow() == 
  data_landkreise_per_day_initial %>% pull(Landkreis) %>% unique() %>% length(), "", 
  "Leider liefert das RKI in letzter Zeit teilweise unvollständige Daten, so dass 
  Landkreise komplett fehlen."))

  if(Sys.getenv("R_CONFIG_ACTIVE") != "shinyapps") {
    actionButton("refresh_data", "Daten aktualisieren")
  }
```



Zur Darstellung werden Daten des [RKI](https://opendata.arcgis.com/datasets/dd4580c810204019a7b8eb3e0b329dd6_0.csv) genutzt.
Fehler in der Auswertung gehen zu meinen Lasten.

Bevölkerungsdaten entnehme ich den Daten des [RKI](https://www.arcgis.com/sharing/rest/content/items/f10774f1c63e40168479a1feb6c7ca74/data).

[Mehr Infos zur App in meinem Blog](https://www.rstats-tips.net/2020/09/08/shiny-app-to-explore-covid-19-in-germany/)

Kontakt per E-Mail: rstats.tips@gmail.com

[Sourcecode auf Github](https://github.com/rstats-tips/corona-shiny)

Landkreise
=====================================

Row
-----------------------------------------------------------------------
### Anwendungshinweise

Wähle auf der linken Seite ein Bundesland aus. Auf der rechten Seite wird dann
das gewählte Bundesland auf Landkreisebene in zwei Grafiken angezeigt.

Die linke Grafik zeigt die aktuelle Anzahl der Infektionen, die rechte die Änderung
innerhalb von 7 Tagen.

Per Klick lässt sich ein Landkreis auswählen. Dieser wird dann darunter im
zeitlichen Verlauf dargestellt.

Row
-----------------------------------------------------------------------

### **Anzahl der Infektionen** innerhalb von 7 Tagen pro 100.000 Einwohner in `r renderText({
    paste0(active_bundesland(), " am ", format(date(), format = "%d.%m.%Y"))
  })`

```{r}
  leafletOutput("map_leaflet")
  output$map_leaflet <- renderLeaflet({
    gg <- data_show() %>%
      generate_leaflet("infected_7_per_100k", "Inf. pro 100k", active_landkreis())

    gg
  })
```

### **R** in `r renderText({
    paste0(active_bundesland(), " am ", format(date(), format = "%d.%m.%Y"))
  })`

```{r}
  leafletOutput("map_leaflet_delta")
  output$map_leaflet_delta <- renderLeaflet({
    # gg <- data_show() %>%
    #   generate_leaflet("delta_7_per_100k", "Delta Inf. pro 100k", active_landkreis())
    gg <- data_show() %>%
      generate_leaflet("R", "R", active_landkreis())

    gg
  })
```

Row
-----------------------------------------------------------------------

### `r renderText({ paste0(active_bundesland(), " / ",  get_landkreis_by_id(active_landkreis()), " am ", format(date(), format = "%d.%m.%Y"))  })`

Per Klick auf einen Datenpunkt lässt sich der Zeitpunkt für die Kartendarstellung auswählen.

```{r}
  plotlyOutput("landkreis_plot")
  output$landkreis_plot <- renderPlotly({
    data_bundeslaender <- data_bundeslaender_per_day() %>%
      filter(Bundesland == active_bundesland())

    prediction <- data_landkreise_per_day() %>% 
      filter(IdLandkreis == active_landkreis()) %>%
      filter(Meldedatum >= max(Meldedatum) - days(7))
    
    last_date <- prediction$Meldedatum %>% max()
    R_max <- prediction$R %>% max()
    R_min <- prediction$R %>% min()
    infections <- prediction %>% 
      filter(Meldedatum == max(Meldedatum)) %>% 
      pull(infected_7_per_100k)
    
    length_of_prediction <- 5
    prediction_dates <- seq.Date(from = last_date, by = "week", length.out = length_of_prediction)
    
    prediction <- tibble(
      Meldedatum = prediction_dates,
      Wochen = seq(1:length_of_prediction) - 1
    ) %>%
      rowwise() %>%
      mutate(
        infections_min = infections * R_min ^ Wochen,
        infections_max = infections * R_max ^ Wochen,
        infected_7_per_100k = infections
      )

    
    gg <- data_landkreise_per_day() %>%
      filter(IdLandkreis == active_landkreis()) %>%
      ggplot(aes(x = Meldedatum, y = infected_7_per_100k)) +
      geom_point(aes(color = infected_7_per_100k)) +
      geom_line(alpha = 0.5, color = "lightGrey", aes(linetype = "Landkreis")) +
      geom_line(data = data_bundeslaender, alpha = 0.5, color = "blue",  aes(linetype = "Bundesland")) +
      geom_line(data = data_germany_per_day(), alpha = 0.5, color = "blue",  aes(linetype = "Deutschland")) +
      geom_ribbon(data = prediction, aes(x = Meldedatum, ymin = infections_min, ymax = infections_max), fill = "grey90") +
      geom_vline(xintercept = as.numeric(ymd(date())), color = "black") +
      geom_vline(xintercept = as.numeric(ymd(date()) - days(7)), color = "grey") +
      scale_color_gradientn(colors = c("green", "yellow", "red", "magenta", "black"),
                            values = c(0, 25, 50, 100, 200)/max_infections,
                            limits=c(0, max_infections), oob=squish,
                           name = NULL, guide = FALSE) +
      scale_linetype_manual(values=c("dotted", "dotdash", "solid"), name = NULL) +
      labs(
        title = get_landkreis_by_id(active_landkreis()),
        x = "Date",
        y = "Infections during 7 Days per 100k"
      ) +
      theme_bw()

    gg <- ggplotly(gg, source = 'A') %>%
      event_register("plotly_click")

    gg
  })
```

Row
---------------------------------

### 7-Tage R-Wert, die Farbe zeigt die Inzidenz an.

```{r}
  plotlyOutput("landkreis_R_plot")
  output$landkreis_R_plot <- renderPlotly({
    data_bundeslaender <- data_bundeslaender_per_day() %>%
      filter(Bundesland == active_bundesland())

    gg <- data_landkreise_per_day() %>%
      filter(IdLandkreis == active_landkreis()) %>%
      ggplot(aes(x = Meldedatum, y = R)) +
      geom_point(aes(color = infected_7_per_100k)) +
      geom_line(alpha = 1, color = "grey70", aes(linetype = "Landkreis")) +
      geom_line(data = data_bundeslaender, alpha = 0.5, color = "blue",  aes(linetype = "Bundesland")) +
      geom_line(data = data_germany_per_day(), alpha = 0.5, color = "blue",  aes(linetype = "Deutschland")) +
      geom_hline(yintercept = 1, color = "lightGrey") +
      scale_color_gradientn(colors = c("green", "yellow", "red", "magenta", "black"),
                            values = c(0, 25, 50, 100, 200)/max_infections,
                            limits=c(0, max_infections), oob=squish,
                           name = NULL, guide = FALSE) +
      scale_linetype_manual(values=c("dotted", "dotdash", "solid"), name = NULL) +
      geom_vline(xintercept = as.numeric(ymd(date())), color = "black") +
      geom_vline(xintercept = as.numeric(ymd(date()) - days(7)), color = "grey") +      
      labs(
        title = get_landkreis_by_id(active_landkreis()),
        x = "Date",
        y = "7 Days R-value"
      ) +
      scale_y_continuous(trans = 'log10') +
      theme_bw()

    gg <- ggplotly(gg) 

    gg
  })
```


Row
-----------------------------------------------------------------------


### Liste der Landkreise des Landes `r renderText({active_bundesland()})` am `r renderText({format(date(), format = "%d.%m.%Y")})`


Suche und wähle eine Landkreis zur Detaildarstellung per Klick aus.

```{r}
DTOutput("table_of_bundesland")
output$table_of_bundesland <-renderDT(
    {
      data_show_table() %>%
        select(-infected, -infected_7, -delta_7, -infected_7_before,
               -IdLandkreis, -ends_with("_fill"))
      
      
    },
    server = TRUE,
    # selection = "single",
    selection = list(mode = 'single', selected = c(
      data_show_table() %>%
        mutate(row = row_number()) %>%
        filter(IdLandkreis == active_landkreis()) %>%
        pull(row)
        )
      )
  )
```

Row
-----------------------------------------------------------------------

### Zeitlicher Verlauf für `r renderText(get_landkreis_by_id(active_landkreis()))`
```{r}
DTOutput("table_of_landkreis")
output$table_of_landkreis <-renderDT(
    {
      data_landkreise_per_day() %>%
        filter(IdLandkreis == active_landkreis()) %>%
        ungroup() %>% 
        select(Meldedatum, infected, infected_7_per_100k, delta_7_per_100k, R) %>% 
        arrange(desc(Meldedatum))
    }
  )
```

Bundesländer
=====================================

Row
---------------------------------

### **Anzahl der Infektionen** innerhalb von 7 Tagen pro 100.000 Einwohner am `r renderText({    paste0(format(date(), format = "%d.%m.%Y"))
  })`

```{r}
  leafletOutput("map_germany_detail")
  output$map_germany_detail <- renderLeaflet({
    gg <- data_bundeslaender_per_day() %>%
      filter(Meldedatum == date()) %>%
      generate_leaflet_germany("infected_7_per_100k", "Inf. pro 100k",
                               legend = TRUE)

    gg
  })
```

### **R**  am `r renderText({
    paste0(format(date(), format = "%d.%m.%Y"))
  })` 

```{r}
  leafletOutput("map_germany_detail_delta")
  output$map_germany_detail_delta <- renderLeaflet({
    # gg <- data_bundeslaender_per_day() %>%
    #   filter(Meldedatum == date()) %>%
    #   generate_leaflet_germany("delta_7_per_100k", "Delta Inf. pro 100k",
    #                            legend = TRUE)
    gg <- data_bundeslaender_per_day() %>%
      filter(Meldedatum == date()) %>%
      generate_leaflet_germany("R", "R",
                               legend = TRUE)
    gg
  })
```

Row
---------------------------------

### `r renderText({ paste0(active_bundesland(), " am ", format(date(), format = "%d.%m.%Y"))  })`, Gray background in past are min- and max-values of Landkreise, with prediction for Bundesland


```{r}
  plotlyOutput("bundesland_plot")
  output$bundesland_plot <- renderPlotly({
    
    prediction <- data_bundeslaender_per_day() %>%
      filter(Bundesland == active_bundesland()) %>%
      filter(Meldedatum >= max(Meldedatum) - days(7))
    
    last_date <- prediction$Meldedatum %>% max()
    R_max <- prediction$R %>% max()
    R_min <- prediction$R %>% min()
    infections <- prediction %>% 
      filter(Meldedatum == max(Meldedatum)) %>% 
      pull(infected_7_per_100k)
    
    length_of_prediction <- 5
    prediction_dates <- seq.Date(from = last_date, by = "week", length.out = length_of_prediction)
    
    prediction <- tibble(
      Meldedatum = prediction_dates,
      Wochen = seq(1:length_of_prediction) - 1
    ) %>%
      rowwise() %>%
      mutate(
        infections_min = infections * R_min ^ Wochen,
        infections_max = infections * R_max ^ Wochen,
        infected_7_per_100k = infections
      )
    
    gg <- data_bundeslaender_per_day() %>%
      filter(Bundesland == active_bundesland()) %>%
      ggplot(aes(x = Meldedatum, y = infected_7_per_100k)) +
      geom_point(aes(color = infected_7_per_100k)) +
      geom_line(alpha = 0.5, color = "lightGrey", aes(linetype = "Bundesland")) +
      geom_line(data = data_germany_per_day(), alpha = 0.5, color = "blue",  aes(linetype = "Deutschland")) +
      geom_ribbon(aes(ymin = infected_7_per_100k_min, ymax = infected_7_per_100k_max), alpha = 0.1) + 
      geom_vline(xintercept = as.numeric(ymd(date())), color = "black") +
      geom_vline(xintercept = as.numeric(ymd(date()) - days(7)), color = "grey") +
      
      geom_ribbon(data = prediction, aes(x = Meldedatum, ymin = infections_min, ymax = infections_max), fill = "grey90") +
      
      scale_color_gradientn(colors = c("green", "yellow", "red", "magenta", "black"),
                            values = c(0, 25, 50, 100, 200)/max_infections,
                            limits=c(0, max_infections), oob=squish,
                           name = NULL, guide = FALSE) +
      scale_linetype_manual(values=c("dotted", "dotdash"), name = NULL) +
      labs(
        title = active_bundesland(),
        x = "Date",
        y = "Infections during 7 Days per 100k"
      ) +
      theme_bw()

    gg <- ggplotly(gg, source = 'A') %>%
      event_register("plotly_click")

    gg
  })
```

Row
---------------------------------

### 7-Tage R-Wert, die Farbe zeigt die Inzidenz an.

```{r}
  plotlyOutput("bundesland_R_plot")
  output$bundesland_R_plot <- renderPlotly({

    gg <- data_bundeslaender_per_day() %>%
      filter(Bundesland == active_bundesland()) %>%
      ggplot(aes(x = Meldedatum, y = R)) +
      geom_point(aes(color = infected_7_per_100k)) +
      geom_line(alpha = 1, color = "grey70", aes(linetype = "Bundesland")) +
      # geom_line(data = data_bundeslaender, alpha = 0.5, color = "blue",  aes(linetype = "Bundesland")) +
      geom_line(data = data_germany_per_day(), alpha = 0.5, color = "blue",  aes(linetype = "Deutschland")) +
      geom_hline(yintercept = 1, color = "lightGrey") +
      scale_color_gradientn(colors = c("green", "yellow", "red", "magenta", "black"),
                            values = c(0, 25, 50, 100, 200)/max_infections,
                            limits=c(0, max_infections), oob=squish,
                           name = NULL, guide = FALSE) +
      scale_linetype_manual(values=c("solid", "dotted"), name = NULL) +
      geom_vline(xintercept = as.numeric(ymd(date())), color = "black") +
      geom_vline(xintercept = as.numeric(ymd(date()) - days(7)), color = "grey") +
      labs(
        title = active_bundesland(),
        x = "Date",
        y = "7 Days R-value"
      ) +
      scale_y_continuous(trans = 'log2') +
      theme_bw()

    gg <- ggplotly(gg) 

    gg
  })
```

Row
---------------------------------

### Liste der Bundesländer am `r renderText({format(date(), format = "%d.%m.%Y")})`


Suche und wähle ein Bundesland zur Detaildarstellung per Klick aus.

```{r}
DTOutput("table_of_bundeslaender")
output$table_of_bundeslaender <-renderDT(
    {
      data_bundeslaender_per_day() %>%
      filter(Meldedatum == date()) %>%
        select(-infected, -infected_7, -delta_7, -infected_7_before,
                -ends_with("_fill")) 
    },
    server = TRUE,
    selection = list(mode = 'single', selected = c(
      data_bundeslaender_per_day() %>%
        ungroup() %>%
        filter(Meldedatum == date()) %>%
        mutate(row = row_number()) %>%
        filter(Bundesland == active_bundesland()) %>%
        pull(row)
        )
      )
  )
```

Row
-----------------------------------------------------------------------

### Zeitlicher Verlauf für `r renderText(active_bundesland())`

```{r}
DTOutput("table_of_bundesland_hist")
output$table_of_bundesland_hist <-renderDT(
    {
      data_bundeslaender_per_day() %>%
        filter(Bundesland == active_bundesland()) %>%
        ungroup() %>%
        select(Meldedatum, infected, infected_7_per_100k, delta_7_per_100k, R) %>%
        arrange(desc(Meldedatum))
    }
  )
```


Gesamtansicht
=====================================

Row {data-height=800}
---------------------------------

### **Anzahl der Infektionen** innerhalb von 7 Tagen pro 100.000 Einwohner am `r renderText({    paste0(format(date(), format = "%d.%m.%Y"))
  })`
  

```{r}
  leafletOutput("map_leaflet_detail", height = "800")
  output$map_leaflet_detail <- renderLeaflet({
    gg <-  data_landkreise_per_day() %>%
      filter(Meldedatum == date()) %>%
      generate_leaflet_detail("infected_7_per_100k", "Inf. pro 100k", active_landkreis())

    gg
  })
```

### **R**  am `r renderText({
    paste0(format(date(), format = "%d.%m.%Y"))
  })` 

```{r}
  leafletOutput("map_leaflet_detail_R", height = "800")
  output$map_leaflet_detail_R <- renderLeaflet({
    gg <-  data_landkreise_per_day() %>%
      filter(Meldedatum == date()) %>%
      generate_leaflet_detail("R", "R", active_landkreis())

    gg
  })
```

Row
---------------------------------------


```{r}
DTOutput("table_of_germany")
output$table_of_germany <-renderDT(
    {
      data_landkreise_per_day() %>%
      filter(Meldedatum == date()) %>%
        arrange(desc(infected_7_per_100k), desc(delta_7_per_100k)) %>%
        select(-infected, -infected_7, -delta_7, -infected_7_before,
               -IdLandkreis, -ends_with("_fill"))
    },
    server = TRUE,
    # selection = "single",
    # selection = list(mode = 'single', selected = c(
    #   data_show_table() %>%
    #     mutate(row = row_number()) %>%
    #     filter(IdLandkreis == active_landkreis()) %>%
    #     pull(row)
    #     )
    #   )
  )
```

